臺灣新北地方法院刑事判決
111年度交簡上字第20號
上  訴  人  新北地方檢察署檢察官
被      告  陳淑芬


上列上訴人因被告過失傷害案件，不服本院於民國111年1月27日
111年度交簡字第195號第一審刑事簡易判決（聲請簡易判決處刑
案號：110年度偵字第48071號），提起上訴，本院管轄之第二審
合議庭判決如下：
    主  文
上訴駁回。
陳淑芬緩刑肆年，並應依如附件二即本院111年度交簡上附民字
第2號調解筆錄所載之方式支付損害賠償。
    事實及理由
一、本案經本院審理結果，認原審以被告係犯刑法第284條前段
    過失傷害罪，依刑法第284條前段、第62條前段、第55條、
    第41條第1項前段，刑法施行法第1條之1等規定，復以行為
    人責任為基礎，審酌被告騎乘普通重型機車，於迴轉時未注
    意車輛四周狀況即貿然向左迴轉，方導致此次車禍發生，其
    違背注意義務之程度甚高，行為所造成告訴人2人之傷害及
    痛苦程度，未與告訴人2人達成和（調）解，暨其素行、智
    識程度、家庭經濟狀況，及其犯後態度等一切情狀，量處如
    原審主文所示之刑，並諭知易科罰金之折算標準。其認事、
    用法及量刑均無不當，應予維持。本案犯罪事實、證據及理
    由，均引用原審刑事簡易判決書所載（如附件一，含檢察官
    聲請簡易判決處刑書）。
二、檢察官上訴意旨略以：查被告犯後迄今未能賠償告訴人丁○○
    及兒童陳○蓉之損失並取得告訴人等之原諒，實難認有所悔
    意，且告訴人等傷害非輕、被告經濟亦非勉持，原審僅判處
    拘役20日，實屬過輕，似有違量刑之內部性界限等語。
三、按關於刑之量定，係實體法上賦予法院得為自由裁量之事項
    ，倘其未有逾越法律所規定之範圍，或濫用其權限，即不得
    任意指摘為違法（最高法院75年台上字第7033號判例意旨可
    資參照）。量刑輕重屬實體法賦予法院之自由裁量權，此等
    職權之行使，在求具體個案不同情節之妥適，倘法院於量刑
    時，已以行為人之責任為基礎，並斟酌刑法第57條各款所列
    情狀，而未逾越法定範圍，又無明顯濫權情形，即不得任意
    指為違法（最高法院101年度台上字第1250號判決意旨可資
    參照）。經查，原審於量刑時既已審酌前述關於被告之素行
    、犯罪動機、目的、手段、所生危害、智識程度、生活狀況
    、犯罪後態度等一切情狀，而量處上開宣告刑及諭知易科罰
    金之折算標準，其量刑結果核無過重或濫用裁量權限等不當
    情事，就上訴意旨所指之情節亦均有審酌，況被告於上訴後
    業與告訴人達成調解並賠償部分損害（詳後述），犯後已有
    悔意，上訴意旨所指被告未取得告訴人原諒云云，亦非可採
    。依前揭說明，尚難認有何違法之處。從而，檢察官以前揭
    上訴意旨提起上訴，核無理由，應予駁回。
四、被告前於民國100年間曾因故意犯罪受有期徒刑以上刑之宣
    告，執行完畢後，5年以內未曾因故意犯罪受有期徒刑以上
    刑之宣告，有其臺灣高等法院被告前案紀錄表在卷可考，堪
    認其素行非差，僅因一時失慮，致罹刑典，本院審酌被告於
    偵查中及本院審理時均坦承犯行，且於本院審理期間與告訴
    人等達成調解，告訴人亦願意原諒被告，同意本院給予被告
    緩刑機會等情，此有本院111年度交簡上附民字第2號調解筆
    錄在卷可參（見本院卷第73至74頁），被告業已依調解筆錄
    所載於111年8、9月間按期履行，此有本院公務電話紀錄在
    卷可參。足認被告已深感悔悟，並願意盡力彌補其行為所生
    損害，堪信其經此偵、審程序之教訓，當知所警惕而無再犯
    之虞，故本院認對被告所宣告之刑，以暫不執行為適當，爰
    依刑法第74條第1項第2款之規定，諭知緩刑4年，以勵自新
    。另為確保被告緩刑之宣告能收具體成效，且期使被告確切
    明瞭其所為對社會所造成之危害，以培養正確法治觀念，並
    審酌上開調解筆錄所載調解條件，為期被告能確實履行上開
    賠償承諾，爰併依刑法第74條第2項第3款之規定，命被告應
    向告訴人支付如附件二即上開調解筆錄所示之損害賠償。倘
    被告違反上開應行負擔之事項且情節重大者，依刑法第75條
    之1第1項第4款之規定，其緩刑之宣告仍得由檢察官向本院
    聲請撤銷，附此敘明。
五、被告經合法傳喚，無正當理由未於審判期日到庭，爰依刑事
    訴訟法第371條規定，不待其陳述，由檢察官一造辯論而逕
    行判決。
據上論斷，應依刑事訴訟法第455條之1第1項、第3項、第368條
、第373條、第371條，判決如主文。
本案經檢察官王涂芝聲請簡易判決處刑及提起上訴，檢察官王佑
瑜、鄭心慈到庭執行職務。
中　　華　　民　　國　　111 　年　　10　　月　　26　　日
                  刑事第十九庭 審判長  法 官 許博然

                                       法 官 洪韻婷

                                       法 官 王國耀  
上列正本證明與原本無異。
不得上訴。
                                       書記官 周品緁
中　　華　　民　　國　　111 　年　　10　　月　　26　　日
附錄本案論罪科刑法條全文：
刑法第284條
因過失傷害人者，處一年以下有期徒刑、拘役或十萬元以下罰金
；致重傷者，處三年以下有期徒刑、拘役或三十萬元以下罰金。
附件一：
臺灣新北地方法院刑事簡易判決
111年度交簡字第195號
聲  請  人  臺灣新北地方檢察署檢察官
被      告  陳淑芬


上列被告因過失傷害案件，經檢察官聲請以簡易判決處刑（110
年度偵字第48071號），本院判決如下：
    主  文
陳淑芬犯過失傷害罪，處拘役貳拾日，如易科罰金，以新臺幣壹
仟元折算壹日。
   事實及理由
一、本件犯罪事實及證據，除犯罪事實欄一第7行「駛至上址前
    」，補充為「沿對向車道駛至上址前」；末行行末，補充以
    「嗣經警據報前往處理，陳淑芬肇事後，於有偵查權限之機
    關及公務員發覺其犯罪前，即向前往現場處理之員警表明其
    為肇事人自首並願接受裁判，因悉上情。」；並補充「道路
    交通事故肇事人自首情形記錄表1份」為證據外，餘引用如
    附件檢察官聲請簡易判決處刑書之記載。
二、核被告所為，係犯刑法第284條前段之過失傷害罪。又被告
    以一過失行為，同時造成告訴人丁○○及兒童陳○蓉受有傷害
    ，為同種想像競合犯，應依刑法第55條規定，從一重論處。
    又被告在肇事後，於犯罪未被有偵查權之機關或公務員發覺
    前，即向據報前往現場處理之警員承認為肇事人，此有道路
    交通事故肇事人自首情形記錄表在卷可稽（見偵查卷第49頁
    ），合乎自首要件；而按對於未發覺之罪自首而受裁判者，
    得減輕其刑，刑法第62條前段定有明文。所謂「發覺」，乃
    指偵查機關知悉或有相當之依據合理懷疑犯罪行為人及犯罪
    事實而言。是自首之成立，須行為人在偵查機關發覺其犯罪
    事實前，主動向偵查機關申告，並接受裁判為要件（最高法
    院108年度台上大字第3563號刑事裁定參照），是基於本案
    情節為縱向觀察，應依刑法第62條前段之規定減輕其刑。爰
    依刑法第57條規定，以行為人之責任為基礎，審酌被告騎乘
    普通重型機車，於迴轉時未注意車輛四周狀況即貿然向左迴
    轉，方導致此次車禍發生，其違背注意義務之程度甚高，行
    為所造成告訴人2人之傷害及痛苦程度，未與告訴人2人達成
    和（調）解，暨其素行、智識程度、家庭經濟狀況，及其犯
    後態度等一切情狀，量處如主文所示之刑，並諭知易科罰金
    之折算標準。
三、依刑事訴訟法第449條第1項前段、第3項、第454條第2項，
    刑法第284條前段、第62條前段、第55條、第41條第1項前段
    ，刑法施行法第1條之1，逕以簡易判決處如主文所示之刑。
四、如不服本判決，得於判決送達之日起20日內向本院提出上訴
     狀，上訴於本院第二審合議庭（須附繕本）。
中    華    民    國   111    年    1     月    27    日
                  刑事第二十六庭  法  官  黎錦福
上列正本證明與原本無異。
                                  書記官　羅采蘋　　　　
中　　華　　民　　國　　111 　年　　1 　　月　　27　　日
附錄本案論罪科刑法條全文：
中華民國刑法第284條
因過失傷害人者，處一年以下有期徒刑、拘役或十萬元以下罰金
；致重傷者，處三年以下有期徒刑、拘役或三十萬元以下罰金。
附件：
臺灣新北地方檢察署檢察官聲請簡易判決處刑書　
                                    110年度偵字第48071號
　　被　　　告　陳淑芬　
上列被告因過失傷害案件，業經偵查終結，認為宜以簡易判決處
刑，茲將犯罪事實及證據並所犯法條分敘如下：
　　　　犯罪事實
一、陳淑芬於民國110年4月20日7時50分許，騎乘車牌號碼000-0
    000號普通重型機車，沿新北市中和區興南路1段105巷往忠
    孝街37巷方向行駛，行經新北市中和區興南路1段105巷20弄
    1號前欲迴轉，本應注意轉彎車應讓直行車先行，依當時情
    況無不能注意之情事，疏於注意對向來車狀態，貿然迴轉，
    適有丁○○騎乘車牌號碼000-000號普通重型機車搭載兒童陳○
    蓉(102年2月生，真實姓名年籍均詳卷)駛至上址前，見狀閃
    避不及，兩車遂發生碰撞，造成丁○○及乘客兒童陳○蓉均人
    車倒地，致丁○○受有右側脛骨平台骨折、右側臉部瘀挫傷等
    傷害；兒童陳○蓉則受有右手、右膝擦挫傷等傷害。 
二、案經丁○○、兒童陳○蓉之父乙○○訴由新北市政府警察局中和
    分局報告偵辦。
　　　　證據並所犯法條
一、證據：
  ㈠被告陳淑芬於警詢中之自白。
  ㈡證人即告訴人丁○○交通事故談話紀錄表。
  ㈢新北市政府警察局中和分局交通分隊道路交通事故調查卷宗1
    份（含道路交通事故調查報告表〈現場圖〉、道路交通事故調
    查報告表㈠㈡各1份、道路交通事故照片黏貼紀錄表1份〈含現
    場及車損照片共13張〉及新北市政府警察局道路交通事故初
    步分析研判表。
  ㈣衛生福利部雙和醫院乙種診斷證明書2份。
  ㈤車輛詳細資料報表車主查詢結果、中華電信證號查詢機車駕
    駛人查詢結果各1張。
二、核被告所為，係犯刑法第284條前段之過失傷害罪嫌。
三、依刑事訴訟法第451條第1項聲請逕以簡易判決處刑。 
　　此　致
臺灣新北地方法院
中　　華　　民　　國　 110　　年　　12　　月　　22　　日
　　　　　　　　　　　　　    檢　察　官　王  涂  芝